【裁判字號】    97,易,181
【裁判日期】    970505
【裁判案由】    竊盜等
【裁判全文】
臺灣宜蘭地方法院刑事判決               97年度易字第181號
公  訴  人  臺灣宜蘭地方法院檢察署檢察官
被      告  庚○○
上列被告因竊盜等案件，經檢察官提起公訴（97年度偵字第 920
、1204號），被告於本院準備程序中為有罪之陳述，經告以簡式
審判程序之旨，並聽取當事人意見後，由合議庭評議裁定由受命
法官獨任行簡式審判程序，判決如下：
    主  文
庚○○犯如附表一、二所示之罪，各處如附表一、二所示之刑。
應執行有期徒刑參年柒月，扣案如附表三所示之物均沒收。
    事  實
一、庚○○與李明煌（由臺灣宜蘭地方法院檢察署發佈通緝中）
    共同意圖為自己不法所有，於附表一所示之時、地，由庚○○持李明煌所有之無線電1 具把風，李明煌持其所有，如附
    表三所示之扳手、鉗子及螺絲起子各1 支破壞如附表一所示
    地址之安全設備或門扇後，再由李明煌侵入竊得附表一所示
    被害人之財物。嗣庚○○將其所有，門號為0000000000號之
    SIM卡插入其所竊附表一編號3之行動電話使用，為警鎖定，
    始於97年2月25日下午5時許，在其位於桃園縣龜山鄉○○路
    185號5樓住處扣得附表一編號3之行動電話1具（業已發還丁○○）、附表一編號2之臺灣光復紀念幣1套、建國90年紀念
    幣1套、手錶1支、美金100元、白金鑲玉項鍊1條（業已發還
    甲○○○）。庚○○則於有偵查犯罪權限之公務員發覺其附
    表一編號1、2、4、5之竊盜犯行前，主動坦承為其所為，而
    自願接受裁判。
二、庚○○知悉李明煌所持有之數位相機2 台係來路不明之贓物
    ，竟仍基於收受贓物之犯意，於附表二所示之時、地，先後
    接受李明煌之餽贈而收受之，嗣警於97年2月25日下午5時許
    ，在其位於桃園縣龜山鄉○○路185號5樓住處扣得數位相機
    2台（業已發還己○○、辛○○），始悉上情。
三、案經丁○○、乙○○訴由宜蘭縣警察局羅東分局報請臺灣宜
    蘭地方法院檢察署檢察官偵查起訴。
    理  由
一、上開犯罪事實業據被告庚○○坦承不諱，核與證人即警員林
    志賢、被害人丁○○、己○○、辛○○、戊○○、甲○○○
    、丙○○、乙○○等人所述內容大致相符，並有監視攝影畫
    面4張、贓物認領保管單4紙、照片89 張、通聯調閱查詢單2
    份在卷可資佐證，足認被告任意性自白與事實相符，犯行明
    確，應依法論科。
二、核被告所為附表一編號1、2、3、5 之犯行係犯刑法第321條
    第1項第1、2、3款之加重竊盜罪；附表一編號4 之犯行係犯
    刑法第321條第1項第2、3款之加重竊盜罪；附表二編號1、2
    之犯行係犯刑法第349條第1項之收受贓物罪。被告與李明煌
    就附表一編號1至5所示之加重竊盜犯行，有犯意聯絡及行為
    分擔，均應論以共同正犯。被告先後為附表一編號1至5 共5
    次之竊盜犯行及附表二編號1、2共2 次之收受贓物犯行，均
    犯意各別，行為互殊，應予分論併罰。又被告於有偵查犯罪
    權限之公務員發覺其附表一編號1、2、4、5之竊盜犯行前，
    主動坦承為其所為，並自願接受裁判，業據被告供承在卷，
    並有宜蘭縣警察局羅東分局97年3月4日警羅偵字第09731014
    58號函在卷可參，合於刑法第62條前段自首之規定，爰依該
    規定減輕其刑。爰審酌被告正值年壯，不循思正當管道牟取
    錢財，反屢次行竊及收受贓物，所竊財物之價值甚鉅，對社
    會安寧秩序之危害不可謂輕微，惟其犯後坦認犯行，主動配
    合調查，態度良好，可見其悔過之意，又係在旁把風，參與
    犯罪之程度較輕，並慮其每次參與犯罪所竊財物之價值不一
    、贓物之價值，及其離婚，育有1 女，經濟來源不固定，國
    中肄業之智識程度等情狀，分別量處如附表一、二宣告刑欄
    所示之刑，並定其應執行刑。扣案之扳手3支、鉗子3支、固
    定鉗1支、球鞋2雙、仿冒手錶5只、串珠1條、墜子1 條、大
    龍銀2個、行動電話3具、套幣1套、蔣公紀念幣1個、硬幣22
    個、五角硬幣157個、香港硬幣30個、液晶螢幕1台、韓幣紙
    鈔1張、德幣紙鈔1張、美金紙鈔1張、人民幣紙鈔1張、臺幣
    紙鈔1張、新加坡硬幣8個、印尼紙鈔1張、人民幣硬幣18 個
    、澳幣1個、韓國硬幣5個、印尼幣1個日幣1個、馬來西亞幣
    10個等物品均與本案無關，業據被告供述在卷，爰不另為沒
    收之諭知。另附表三所示之物，均係共犯李明煌所有，供犯
    附表一竊盜所用之物，雖未扣案，然無證據證明業已滅失，
    爰依刑法第38條第1項第2款宣告沒收之。
據上論斷，應依刑事訴訟法第273條之1第1項、第299條第1 項前
段，刑法第28條、第321條第1項第1款、第2款、第3款、第349條
第1項、第62條前段、第51條第5款、第38條第1項第2款，刑法施
行法第1之1條第1項、第2項前段，判決如主文。
本案經檢察官張立言到庭執行職務。
中    華    民    國     97    年    5    月     5    日
                  刑事第二庭法  官  楊坤樵
以上正本證明與原本無異。
如不服本判決應於收受本判決後10日內向本院提出上訴書狀，並
應敘述具體理由。若未敘述理由者，應於上訴期間屆滿後20日內
向本院補提理由書狀 (均須按他造當事人之人數附繕本)。
                            書記官  謝佩欣
中    華    民    國    97    年     5     月    6    日
附錄本案論罪科刑法條全文：
中華民國刑法第321條
犯竊盜罪而有左列情形之一者，處 6 月以上、 5 年以下有期徒
刑：
一  於夜間侵入住宅或有人居住之建築物、船艦或隱匿其內而犯
    之者。
二  毀越門扇、牆垣或其他安全設備而犯之者。
三  攜帶兇器而犯之者。
四  結夥三人以上而犯之者。
五  乘火災、水災或其他災害之際而犯之者。
六  在車站或埠頭而犯之者。
前項之未遂犯罰之。
中華民國刑法第349條
收受贓物者，處 3 年以下有期徒刑、拘役或 5 百元以下罰金。
搬運、寄藏、故買贓物或為牙保者，處 5 年以下有期徒刑、拘役
或科或併科 1 千元以下罰金。
因贓物變得之財物，以贓物論。
附表一
┌─┬──┬──┬─┬──────┬──────┬──┬───┐
│編│行竊│行竊│被│行竊之分工模│ 所 竊 財 物│所犯│宣告刑│
│號│時間│地點│害│式          │            │法條│      │
│  │    │    │人│            │            │    │      │
├─┼──┼──┼─┼──────┼──────┼──┼───┤
│1 │96年│宜蘭│林│由庚○○持無│現金新臺幣（│刑法│共同攜│
│  │12月│縣冬│育│線電在外把風│下同）50萬元│第32│帶兇器│
│  │28日│山鄉│民│，李明煌持客│、黃金玉墜 1│1 條│毀壞安│
│  │晚間│冬山│  │觀上足以對人│條、白金珍珠│第 1│全設備│
│  │9 時│路85│  │之生命、身體│墜鍊1 條、金│項第│於夜間│
│  │30分│號住│  │構成危害而得│戒指1只、K金│1、2│侵入住│
│  │許前│宅  │  │為兇器使用之│項鍊8 條、藍│、 3│宅竊盜│
│  │之夜│    │  │螺絲起子、鉗│寶戒指1 只、│款  │，處有│
│  │間某│    │  │子及扳手各 1│紅寶墜子1 顆│    │期徒刑│
│  │時  │    │  │支破壞戊○○│、金墜子1 只│    │拾月，│
│  │    │    │  │位於上址住處│、金項鍊2 條│    │扣案如│
│  │    │    │  │之2 樓陽台鐵│、玉墜1 顆、│    │附表三│
│  │    │    │  │門，再由李明│彌月禮盒1 盒│    │所示之│
│  │    │    │  │煌入內行竊  │（內有小金戒│    │物均沒│
│  │    │    │  │            │指2 只、鎖片│    │收    │
│  │    │    │  │            │1 對、小金墜│    │      │
│  │    │    │  │            │子1 顆、金湯│    │      │
│  │    │    │  │            │匙1 支）、鑽│    │      │
│  │    │    │  │            │戒1 只、中華│    │      │
│  │    │    │  │            │商銀存摺1 本│    │      │
│  │    │    │  │            │、印章1 顆、│    │      │
│  │    │    │  │            │飾品墜子1 對│    │      │
│  │    │    │  │            │、鑽石尾戒 1│    │      │
│  │    │    │  │            │只、冬山鄉農│    │      │
│  │    │    │  │            │會提款卡1 張│    │      │
│  │    │    │  │            │等物        │    │      │
├─┼──┼──┼─┼──────┼──────┼──┼───┤
│2 │96年│宜蘭│王│由庚○○持無│臺灣光復紀念│同上│共同攜│
│  │12月│縣冬│陳│線電在外把風│幣1套、手錶9│    │帶兇器│
│  │29日│山鄉│鳳│，李明煌持客│只、白金鑲玉│    │毀壞安│
│  │晚間│香南│珠│觀上足以對人│項鍊1 條、建│    │全設備│
│  │9 時│路10│  │之生命、身體│國90年紀念幣│    │於夜間│
│  │30分│8 號│  │構成危害而得│1套、美金1,1│    │侵入住│
│  │前之│住宅│  │為兇器使用之│00元、白金鑲│    │宅竊盜│
│  │夜間│    │  │鉗子、扳手及│黃寶石戒指 1│    │，處有│
│  │某時│    │  │螺絲起子各 1│只、汽車鑰匙│    │期徒刑│
│  │    │    │  │支破壞王陳鳳│1把、現金7,0│    │玖月，│
│  │    │    │  │珠位於上址住│00元、紀念套│    │扣案如│
│  │    │    │  │處之3 樓陽台│幣1套等物   │    │附表三│
│  │    │    │  │鐵窗，再由李│            │    │所示之│
│  │    │    │  │明煌入內行竊│            │    │物均沒│
│  │    │    │  │            │            │    │收    │
├─┼──┼──┼─┼──────┼──────┼──┼───┤
│3 │97年│宜蘭│林│由庚○○持無│勞力士手錶 1│同上│共同攜│
│  │1月1│縣冬│子│線電在外把風│支、鑽石戒指│    │帶兇器│
│  │3 日│山鄉│豪│，李明煌持客│2 只、珊瑚戒│    │毀壞門│
│  │晚間│冬山│  │觀上足以對人│指1 只、玉手│    │扇於夜│
│  │8 時│路 3│  │之生命、身體│鐲1 只、行動│    │間侵入│
│  │許  │段27│  │構成危害而得│電話1 具、現│    │住宅竊│
│  │    │4 號│  │為兇器使用之│金6 萬元、洋│    │盜，處│
│  │    │住處│  │螺絲起子、扳│酒3瓶等物   │    │有期徒│
│  │    │    │  │手及鉗子各 1│            │    │刑玖月│
│  │    │    │  │支破壞丁○○│            │    │，扣案│
│  │    │    │  │位於上址住處│            │    │如附表│
│  │    │    │  │之後方鐵門，│            │    │三所示│
│  │    │    │  │再由李明煌入│            │    │之物均│
│  │    │    │  │內行竊      │            │    │沒收  │
├─┼──┼──┼─┼──────┼──────┼──┼───┤
│4 │97年│宜蘭│李│由庚○○持無│現金2萬餘元 │刑法│共同攜│
│  │1 月│縣冬│雪│線電在外把風│及男性外套3 │第32│帶兇器│
│  │18日│山鄉│娥│，李明煌持客│件          │1 條│毀壞安│
│  │晚間│冬山│  │觀上足以對人│            │第 1│全設備│
│  │9 時│路 5│  │之生命、身體│            │項第│竊盜，│
│  │許至│段21│  │構成危害而得│            │2、3│處有期│
│  │同月│2 號│  │為兇器使用之│            │款  │徒刑陸│
│  │20日│未有│  │螺絲起子、鉗│            │    │月，扣│
│  │間某│人居│  │子及扳手各 1│            │    │案如附│
│  │日夜│住之│  │支破壞丙○○│            │    │表三所│
│  │間  │診所│  │上址3 樓陽台│            │    │示之物│
│  │    │    │  │鐵門，再由李│            │    │均沒收│
│  │    │    │  │明煌入內行竊│            │    │      │
├─┼──┼──┼─┼──────┼──────┼──┼───┤
│5 │97年│宜蘭│李│由庚○○持無│筆記型電腦 2│刑法│共同攜│
│  │1月2│縣五│俊│線電在外把風│部、郵局存摺│第32│帶兇器│
│  │7 日│結鄉│緯│，李明煌持客│1 本、現金約│1 條│毀壞安│
│  │晚間│三結│  │觀上足以對人│5,000 元、金│第 1│全設備│
│  │9 時│西路│  │之生命、身體│戒子1 只、翻│項第│於夜間│
│  │30分│10之│  │構成危害而得│譯機1 台、衣│1、2│侵入住│
│  │前之│3 號│  │為兇器使用之│服3件、馬靴1│、 3│宅竊盜│
│  │夜間│住宅│  │螺絲起子、鉗│雙、水晶擺設│款  │，處有│
│  │某時│    │  │子及扳手各 1│1個         │    │期徒刑│
│  │    │    │  │支破壞乙○○│            │    │柒月，│
│  │    │    │  │位於上址住處│            │    │扣案如│
│  │    │    │  │後方氣密窗，│            │    │附表三│
│  │    │    │  │再由李明煌入│            │    │所示之│
│  │    │    │  │內行竊      │            │    │物均沒│
│  │    │    │  │            │            │    │收    │
└─┴──┴──┴─┴──────┴──────┴──┴───┘
附表二：
┌─┬────┬────┬──┬────┬────┬────┐
│編│遭竊時間│遭竊地點│被害│收受贓物│收受贓物│宣告刑  │
│號│        │        │人  │之時間  │之地點  │        │
├─┼────┼────┼──┼────┼────┼────┤
│1 │97年1 月│宜蘭縣冬│柳清│97年2 月│桃園縣龜│收受贓物│
│  │20日某時│山鄉幸福│錸  │初某日（│山鄉某公│，處有期│
│  │許      │一路150 │    │農曆年前│園      │徒刑貳月│
│  │        │號      │    │幾天）  │        │        │
├─┼────┼────┼──┼────┼────┼────┤
│2 │97年2月3│宜蘭縣羅│廣秀│97年2 月│桃園縣龜│收受贓物│
│  │日晚間 7│東鎮西寧│花  │初某日（│山鄉某公│，處有期│
│  │時許    │路20 3巷│    │與上開編│園      │徒刑貳月│
│  │        │11號    │    │號1 係不│        │        │
│  │        │        │    │同時日）│        │        │
└─┴────┴────┴──┴────┴────┴────┘
附表三：螺絲起子、扳手、鉗子各1支、無線電1具


司法院資訊處製作；財團法人民間司法改革基金會備份。
